【裁判字號】    98,訴,1303
【裁判日期】    990210
【裁判案由】    搶奪
【裁判全文】
 臺灣桃園地方法院刑事判決              98年度訴字第1303號
公  訴  人  臺灣桃園地方法院檢察署檢察官
被      告  乙○○
            甲○○
上列被告等因搶奪案件，經檢察官提起公訴（98年度偵字第1791
8 號），本院判決如下：
    主  文
乙○○意圖為自己不法之所有，而搶奪他人之動產，處有期徒刑
陸月，如易科罰金，以新臺幣壹仟元折算壹日。
甲○○無罪。
    事  實
一、乙○○於民國98年8 月4 日上午6 時30分許，為外出找朋友
    ，遂搭乘不知情友人甲○○所騎乘之車牌號碼051-DJQ 號重
    型機車，沿桃園縣楊梅鎮○○路○段往埔心方向騎乘，行經
    幼獅路一段與青山一街口附近時，適有丁○○獨自一人隻身
    反向沿幼獅路往新屋方向行走於人行道上，並將背包（內有
    現金新臺幣100 元及鑰匙）斜背在身上，乙○○見狀，認有
    機可趁，臨時興起搶奪之犯意，而為能更接近丁○○便於下
    手，遂要甲○○將機車先迴至對向往新屋方向車道後，再轉
    入原行進往埔心方向車道，迨甲○○經過丁○○後距離不遠
    處，即指示甲○○停車，於下車時且對甲○○表示待其上車
    後即可離開，甲○○誤認乙○○係下車欲在路邊樹下小解，
    遂熄火並趴在機車車頭上稍事休息。而乙○○隨即快步往回
    走，自後尾隨丁○○，再趁其遛狗未及防備之際，徒手搶奪
    其所有之背包，得手後，旋往埔心方向甲○○停放之機車方
    向逃逸，恰有同向騎乘機車行經該處之民眾丙○○目睹該情
    ，立即騎車上前追捕乙○○，乙○○一度欲躍上甲○○機車
    後座逃離現場，惟因丙○○斯時已下車追逐並以腳踹踢乙○○，以致乙○○跌倒在地，無法上車，乙○○又跑向該處對
    向車道，仍遭丙○○追及抓住，經員警據報抵達現場處理而
    當場查獲乙○○，而甲○○突見乙○○搶奪丁○○背包，一
    時害怕，自行騎乘機車離開現場。
二、案經桃園縣政府警察局楊梅分局報請臺灣桃園地方法院檢察
    署檢察官偵查起訴。
    理  由
壹、證據能力方面：
一、按被告以外之人於偵查中向檢察官所為之陳述，除顯有不可
    信之情況者外，得為證據，刑事訴訟法第159 條之1 第2 項
    定有明文。查證人丁○○、丙○○於偵查中既係以證人身份
    陳述，且經檢察官告以具結義務及偽證處罰後命之朗讀結文
    具結，因上開證人均係於負擔偽證罪處罰之心理下證述，並
    以具結擔保其供述真實性，復無受其他不當外力干擾情形，
    可信性極高，本院審酌上開各該證人於偵查中具結證述之際
    ，其外部附隨之環境或條件並無不當，是依上說明，其等於
    偵查中所為證言，均具有證據能力，而得為證據。
二、次按共同被告之供述，就其他被告而言，本質上屬於證人，
    基於憲法第16條保障人民訴訟權及同法第8 條第1 項正當法
    律程序之規定，為確保刑事被告對證人之詰問權，除經被告
    於審判中同意作為證據，且法院審酌該言詞陳述或書面陳述
    作成時之情況，認為適當者外，仍應依法定程序令共同被告
    以證人身分到場具結陳述，並接受被告之詰問，其陳述始得
    作為認定被告犯罪事實之判斷依據。查乙○○於警詢、偵訊
    中就甲○○所涉上開犯行之供述，對甲○○而言，以及甲○○於警詢、偵訊中就有關乙○○所涉上述犯行之供述，對乙○○而言，均屬被告以外之人於審判外所為之陳述，均為傳
    聞證據。然被告2 人於本院審理時既均對上開證據之證據能
    力並無意見（見本院卷第16頁反面），且經本院於最後審理
    期日提示上開筆錄並告以要旨，被告2 人就此部分證據之證
    據能力亦均未聲明異議，本院審酌上開言詞陳述作成時之情
    況，並無違法取供情形或其他程序上之瑕疵，引用其等於警
    詢、偵查中所為陳述作為證據應屬適當，依刑事訴訟法第
    159 條之5 之規定，即具證據能力。
三、再者，本案認定事實所引用之文書證據及物證，並無證據證
    明係公務員違背法定程式所取得，亦無刑事訴訟法第159 條
    之4 之顯有不可信之情況與不得作為證據之情形。本院斟酌
    本案卷內之證據並非非法取得，亦無證明力明顯過低之情形
    ，且經本院於審判期日依法進行證據之調查、辯論，被告於
    訴訟上之程序權即已受保障，故前揭各該證據，均得採為證
    據，合先敘明。
貳、實體方面：
一、有罪部分：
(一)、上開犯罪事實，業據被告乙○○迭於警詢、偵訊、本院準備
    程序及審理中坦認不諱（見98年度偵字第17918 號卷第11至
    13頁、第37至38頁、第53至55頁、本院審訴卷第20至23頁、
    本院卷第15至17頁），核與證人即被害人丁○○於警詢及偵
    訊中指訴情節相符（見同上偵卷第19至20頁、第46至48頁）
    ，並經證人即親眼目擊行搶過程並為追捕之丙○○先後於警
    詢、偵訊及本院審理時到庭證述無誤（見同上偵卷第21至22
    頁、第46至48頁、本院99年1 月27日審判筆錄第2 至6 頁）
    ，亦與同案被告甲○○供述情節相符（見偵卷第15至17頁、
    第53至55頁，本院審訴卷第20至23頁、本院院第15至17頁）
    。茲審酌被告乙○○與證人丁○○、丙○○彼此間素不相識
    ，又無仇怨，衡情本無故意編派虛詞以陷其於不利之必要與
    動機，況渠等所證情節，既又與被告乙○○、甲○○供述內
    容互核相符，尤見被告乙○○前揭自白確實核與事實相符，
    可以採信。此外，並有贓物認領保管單、現場照片、指認照
    片、車籍查詢基本資料詳細畫面、診斷證明書及現場圖等在
    卷可佐。本件被告乙○○搶奪犯行至臻明確，堪以認定，應
    予依法論科。
(二)、按搶奪罪既遂與未遂之區別，應以所搶奪之物已否移入自己
    權力支配之下為標準；若已將他人財物移歸自己所持，即應
    成立搶奪既遂罪，不因遭截獲而有異（最高法院17年上字第
    509 號、44年台上字第515 號判例意旨併參）。查被告乙○○既已著手於拉扯被害人丁○○所有之背包，並於奪得背包
    後沿幼獅路一段往埔心方向逃跑，顯見該背包實際上已移入
    其實力支配之下，要不因其事後隨即遭丙○○察覺追捕並報
    警處理而有異。是核被告乙○○所為，係犯刑法第325 條第
    1 項之搶奪既遂罪。爰審酌被告乙○○年輕力壯，僅因缺錢
    繳納行動電話費用，即起意搶奪路人財物之犯罪動機，所為
    犯行對社會治安之危害程度、本案犯行所得之財物價值、自
    警詢時起即一再坦認犯行之態度以及被害人丁○○表示仍願
    予被告乙○○重新自新機會，並兼衡其智識程度、生活狀況
    等一切情狀，量處如主文所示之刑，並諭知易科罰金之折算
    標準，以示懲儆。
二、無罪部分：
(一)、公訴意旨另以：被告甲○○與乙○○共同基於意圖為自己不
    法所有之犯意，於98年8 月4 日上午6 時30分許，由被告甲○○騎乘車牌號碼051-DJQ 號機車搭載被告乙○○，行經桃
    園縣楊梅鎮○○路與青山一街路口，見被害人丁○○沿幼獅
    路往埔心方向行走，認有機可趁，由被告甲○○負責把風接
    應，被告乙○○則下車由後靠近被害人丁○○，趁其不被，
    徒手搶奪其所有皮包1 個（內有現金100 元及鑰匙1 串）得
    逞，被告乙○○隨後奔向在旁接應之被告甲○○，適被告甲○○因見有路過民眾丙○○騎車追趕被告乙○○，隨即上前
    接應，丙○○見狀，立刻上前以腳踹踢被告乙○○，以致被
    告乙○○無法坐上機車並跌坐在地，因認被告甲○○涉犯共
    同搶奪罪嫌云云。
(二)、按犯罪事實應依證據認定之，無證據不得認定犯罪事實；不
    能證明被告犯罪者，應諭知無罪之判決，刑事訴訟法第154
    條第2 項、第301 條第1 項分別定有明文。又認定犯罪事實
    所憑之證據，雖不以直接證據為限，間接證據亦包括在內，
    然而無論直接證據或間接證據，其為訴訟上之證明，須於通
    常一般之人均不致有所懷疑，而得確信其為真實之程度者，
    始得據為有罪之認定，倘其證明尚未達到此一程度，而有合
    理之懷疑存在，無從使事實審法院得有罪之確信時，即應由
    法院為諭知被告無罪之判決，最高法院76年臺上字第4986號
    判例可資參照。
(三)、檢察官起訴被告甲○○涉犯前揭罪嫌，無非係以被告乙○○
    及甲○○之供述、證人丁○○及丙○○之證述，認被告甲○○於被告乙○○下手行搶之際負責把風、接應，此外，並有
    贓物認領保管單、車籍資料基本查詢詳細畫面、代保管條、
    照片等件可為憑佐，為其主要論據。
(四)、訊據被告甲○○固坦承於上開時日搭載被告乙○○前往案發
    現場，嗣並目擊被告乙○○拉扯一名婦人之皮包等事實，惟
    堅決否認有何搶奪犯行，辯稱：我不知道乙○○下車是要去
    搶婦人之皮包，過一陣子我覺得乙○○那麼久沒回來，回頭
    看，才看到乙○○在搶婦人的皮包，我當時愣住不知道該怎
    麼辦，我就騎乘機車想走，但乙○○想跳上我的機車，後來
    沒坐上機車，我就騎車走了等語。
(五)、經查：
  1.關於被告甲○○事先不知被告乙○○下車係要去搶奪路過婦
    人丁○○背包，而被告乙○○於下車時亦未告知被告甲○○
    其要去搶路過婦人之背包，僅告以被告甲○○如伊上車回來
    ，加油門離開即可等情，迭據證人即被告乙○○先後於警詢
    、偵訊及本院審理時均為一致之陳述（見偵卷第13頁、第37
    至38頁，本院卷第16頁）。衡諸本案係警方據報抵達現場逮
    捕被告乙○○並帶回派出所製作筆錄後，再依被告乙○○之
    供述，通知被告甲○○到場，因被告乙○○於遭警拘束期間
    無從與被告甲○○為任何接觸，已可大幅排除渠等二人事後
    勾串之可能，況被告乙○○所供上情，非但得與事後到場之
    被告甲○○供陳案發情節相符，甚且被告乙○○在歷經警詢
    、偵訊、本院準備程序及審理等不同階段之刑事程序，復仍
    一致均為被告甲○○事先不知情之陳述，尤見其所述實在。
    準此，被告甲○○辯稱不知乙○○下車要行搶等語，尚非無
    據。
  2.其次，檢察官援引被告甲○○於警詢時之供述作為論罪之依
    據，惟觀之被告甲○○警詢筆錄內容，其上固載有：「……
    …，之後我就看到乙○○拿著婦人背包往埔心方向逃跑，因
    為後方有人騎車在追乙○○，然後我就思考要不要去載乙○○，然後我就騎車跟上乙○○……」等語（見偵卷第16頁）
    。然查：
  (1)經本院當庭勘驗被告甲○○之警詢錄音帶結果，可知其於為
    上開陳述時之完整內容乃應為：「答：後來有兩台摩托車緊
    插在我車前面，後來有一個人就下車，追乙○○跑，乙○○
    跑掉的時候，他就上摩托車去追他了」、「警：那你呢」、
    「答：後來我就是在思考要不要去載他，因為他當時有叫我
    要載到他，我思考一下，然後想說反正都要回去，然後就順
    便回去載他，他當時跳上車，不知道為什麼跌倒，然後後來
    我覺得這樣做下去，不是很好的事，就先走掉了」、「警：
    你是說就是說有人就是，他在拉扯以後，就有人追他是不是
    「答：對」、「警：那他那個時候，他那個，就是說他已經
    有拉到她那個包包了」、「答：對」、「警：然後再跑」、
    「答：對」、「警：就是說他要跑到你這邊來，上那個」、
    「答：沒有，他是直接往人行道一直往下，往我們要走的地
    方，比如說我們」、「警：對嘛，他這邊一拉到，然後他就
    往下面跑」、「答：就一直往下面跑」、「警：因為你車子
    停在那嗎」、「答：沒有。我車子停在這邊而已啊，然後他
    就是一直往那邊跑過去，跑很遠啊，對啊」、「警：然後，
    那你呢」、「答：然後我在思考要不要該回去載他，當下我
    也不知道該怎麼辦」、「警：等一下」、「答：往埔心方向
    跑，然後思考是否要載他」、「警：他是來不及上車是不是
    」、「答：我不知道，我只看到他往埔心方向逃走了，就是
    往紅綠燈那邊走了」、「警：跑，因為後面有人在追他啊，
    對不對」、「答：那個人是騎車的，因為他看到他跑，就騎
    車追他，對」、「警：那你有沒有聽到什麼聲音」、「答：
    我有聽到，我沒聽到什麼聲音啊，我就聽到他跑掉的聲音而
    已」、「警：那個婦人有沒有講甚麼話」、「答：沒有，沒
    有講話」、「警：你是沒有聽到，還是沒有講話」、「答：
    我是沒有聽到她講話，我也沒聽到她講什麼」、「警：那她
    有沒有跌倒坐在那個」、「答：我是沒有看到，我只看到，
    當時我是看著乙○○跑掉」、「警：那你呢，那你看到以後
    呢，你就是這樣子然後呢」、「答：我就在思考要不要去載
    他，因為當初有叫我去載他」、「警：然後呢」、「答：然
    後我覺得還是去載他一下，反正順便也是要回去那邊的路上
    」、「警：你去哪邊載」、「答：我就騎在道路上面，騎過
    他的時候，他說按煞車，我就按煞車，他當時一隻手抓著我
    的肩膀，好像要跳上車的方法，後來我不知道為什麼他跌倒
    了，我就覺得情況不是很好，我就想說應該是，我應該要先
    走吧」、「警：你就騎車追上去，對不對」、「答：沒有追
    ，就一樣騎車啊」、「警：對啊，你就騎車跟那個嘛，跟上
    去嘛，對不對」、「答：對，跟上去」、「警：然後呢，乙○○本來要上你車，後來他跌倒」、「答：他原本要上車，
    他跳車的時候跌倒，我就覺得情況不是很好，我就直接走了
    」、「警：他要跳上你車嗎」、「答：恩」、「警：之後」
    、「答：我覺得情況不是很好」、「警：我就覺得情況不對
    」、「答：對，也可以說覺得情況不對，因為我覺得」、「
    警：你就先騎車走了」、「答：然後我就先騎車到原本要去
    的朋友家」、「警：你就先騎車走了」、「答：對」，有本
    院99年1 月27日審判筆錄可為憑佐，由是足見被告甲○○上
    開警詢筆錄尚非依照其供述之原意所記載，該警詢筆錄記載
    之內容，已難遽採為對被告甲○○不利之證據。
  (2)再依上開勘驗結果所示，清楚可見被告甲○○於警詢時已明
    白供稱在其見聞被告乙○○遭人追捕而經過自己往埔心方向
    逃跑時，雖曾考慮要搭載被告乙○○一起離開，但並沒有騎
    車追上被告乙○○，而被告乙○○見被告甲○○騎乘機車經
    過自己身邊時，亦有意要跳上其所騎乘之機車，但被告甲○○於乙○○跌倒後，認情況不對，隨即就騎車離開。至其雖
    曾於警詢中陳述：「對，跟上去」，然依上揭勘驗結果之實
    際問答前後內容，被告甲○○一再表示案發當時曾考慮要不
    要搭載被告乙○○，據此亦可明白其於警詢中陳稱：「對！
    跟上去」等語，實係在指述伊於見被告乙○○遭人追捕沿幼
    獅路一段往埔心方向逃跑時，亦騎乘機車往埔心方向行進，
    要非其有上前接應被告乙○○之意。從而，單憑被告甲○○
    於警詢中之上開陳述，亦無法遽認其有何接應被告乙○○之
    意。
  3.至證人即現場追捕乙○○之丙○○固先後於：(1)警詢中陳稱
    ：「……，之後歹徒把背包搶走後就往幼獅路逃跑，並且跑
    向前方一輛接應的機車上，而且我聽到被害婦人『大喊有人
    搶包包』我就趕快騎車上去將搶奪嫌犯踢倒在地，接應的機
    車就往埔心方向逃逸……」等語（見偵卷第21至22頁），(2)
    於偵訊時證稱：「該名男子搶到背包之後，就往埔心的方向
    逃跑，準備跳上接應的機車，我就騎機車上前踹乙○○的右
    半臀部一腳，乙○○就沒辦法上車」、「（乙○○在搶奪時
    ，那台機車也是停在那邊等待嗎？）是，他是停車在青山一
    街的路旁，逆向等待」等語（見偵卷第48頁），(3)在本院審
    理時亦證述：「（你有看到歹徒在跑的時候，接應他的機車
    當時車子停靠的位置、車頭方向為何？）是在我前方同一車
    道逆向停著」等語（見本院99年1 月27日審判筆錄第4 頁）
    ，而指訴被告乙○○搶奪婦人丁○○背包時，甲○○之機車
    係逆向停車，且係接應乙○○之機車云云。但查：
  (1)本件被害人丁○○遭搶奪之地點係位於桃園縣楊梅鎮○○路
    ○段與青山一街口附近，該處路段往東為龍潭、埔心方向，
    往西則為新屋方向，此為被告甲○○、乙○○坦認不諱，並
    經證人丙○○於本院審理時證述無誤，已堪認定。而於本案
    案發時，被害人丁○○沿幼獅路一段往新屋方向之人行道，
    與身旁往埔心方向行進之車道逆向行走溜狗，尚未行至青山
    一街口時，即為搭乘被告甲○○所騎乘機車沿幼獅路一段往
    埔心、龍潭方向騎乘之被告乙○○察覺，因其認有機可趁，
    遂要求同案被告甲○○將其所騎乘之機車迴至該處對向往新
    屋方向之車道後，再繞回原行進往埔心、龍潭方向之車道，
    被告乙○○並於再次經過被害人丁○○身旁不遠處要求被告
    甲○○順該處車行方向停車等情，復據被告甲○○、乙○○
    供述甚明（見本院99年1 月27日審判筆錄第16至19頁），並
    有現場照片、現場圖等在卷可查。經核渠等所供內容，前後
    既無不符，又與被害人指訴遭搶奪情節相合，亦堪以採信。
  (2)而證人丙○○雖一再指稱被告甲○○於案發當時逆向停車云
    云，並當庭繪製有現場圖1 份在卷可稽。惟被告乙○○於本
    院審理時明白供稱：「（你剛才為何對於證人所畫的現場圖
    表示甲○○的機車是逆向停放無意見？）因為我叫甲○○迴
    轉至原來車道時，甲○○的機車跟道路成垂直，還沒有完全
    停靠在路邊時，我就已經下車，那個時候看他的機車就是有
    點逆向停放，等我下車搶完婦人皮包往回跑向甲○○機車時
    ，他的機車就已經順向停好在路邊行人道旁」等語（見本院
    99 年1月27日審判筆錄第17頁），則證人丙○○歷次證述：
    被告甲○○於案發當時逆向停車一節，所指究係被告乙○○
    甫下車時所見，抑或乙○○出手行搶婦人丁○○時之停車狀
    況，已非明確。
  (3)實則將證人丙○○於偵訊時所證：「（乙○○在搶奪時，那
    台機車也是停在路邊等待嗎？）是，他是停在青山一街的路
    旁，逆向等待」、「（乙○○無法上那台機車，那台機車的
    去向？）跑掉了」等語（見偵卷第48頁），以及其於本院審
    理時所稱：「我跟該婦人是在同一車道，她是逆向行走，所
    以人在我的正前方，我發現的時候歹徒正好要轉身順著車行
    方向逃跑，我就騎車從後面往前追，歹徒剛好坐上機車後座
    ，我就踹他一腳，他就從機車上掉下來繼續往前跑，我就跑
    著追他……」等語（見本院99年1 月27日審判筆錄第4 頁第
    1 至5 行），併參其在本院審理時當庭所繪製之現場圖，清
    楚可見證人就案發當時被告甲○○究竟有無將其所騎乘之機
    車逕行直接停放在該處青山一街口路旁一節，前後所述已互
    有齟齬。而證人丙○○既於警詢、偵訊、本院審理中再三指
    稱：被告乙○○係跳上被告甲○○所騎乘之「接應」機車，
    然其亦同時表示，案發當時被告乙○○在搶奪婦人後轉身沿
    幼獅路一段往龍潭、埔心方向逃跑（見同上審判筆錄第4 頁
    ）。倘確如證人丙○○所證：於被告乙○○下手行搶之際，
    被告甲○○所騎乘之機車乃係逆向停放在該處青山一街口一
    節實在，則被告乙○○於青山一街口下車後，即可見被害人
    丁○○沿幼獅路一段往新屋方向迎面走來，在如此情況下，
    其究要如何自被害人背後而搶奪背包？又被告甲○○機車既
    本係停等在青山一街口，其又係在何時沿幼獅路一段往埔心
    龍潭方向駛離青山一街？在在均有可疑。
  (4)抑有進者，證人丙○○雖迭於警詢、偵訊、本院審理中均一
    再表示被告甲○○騎乘機車在場接應被告乙○○云云，然細
    繹其歷次所述內容，除被告乙○○曾一度欲躍上被告甲○○
    機車逃離現場外，此外別無其他。然被告甲○○就此部分既
    已當庭供稱：「（你看到乙○○在跟婦女拉扯皮包的時候，
    你在作什麼？）我愣住了，不知道該怎麼辦，我就看到乙○○逆向往後方跑，又在折回來往前跑，我也騎車往前離開，
    因為我車速很慢，沒多久我就感覺機車後方有人往下壓，回
    頭看是乙○○想要跳上我的車，後來跌倒，他就往我左後方
    繼續跑，我就騎車往前離開現場，就直接騎回家」等語（見
    本院99年1 月27日審判筆錄第17頁），且被告乙○○亦為相
    同之陳述（見本院同上筆錄第19頁），清楚可見案發當時並
    非被告甲○○主動吆喝示意被告乙○○上車，而係被告乙○○為免追捕，而欲順勢跳上被告甲○○之機車，則可否僅依
    此即遽認被告甲○○當天係主動「接應」被告乙○○，殊值
    懷疑。倘被告甲○○事前已與被告乙○○謀議行搶，其既見
    被告乙○○事跡敗露遭丙○○追捕中，又豈會仍停留在現場
    而不心虛加速油門離開？若謂被告甲○○不速離現場之目的
    即為接應被告乙○○，其又為何在察覺乙○○欲跳上機車時
    不先暫停而讓乙○○上車，反而一見其跌倒後隨即騎車離開
    ？亦有矛盾。
  (5)本院乃綜合上情，並考量證人丙○○於本院審理時亦坦然直
    言：「（當時你有無注意車上的人的情形？）沒有，我只知
    道車上有人」、「（你踢了行搶的歹徒之後，他從車上掉下
    來之後發生什麼事情？）他站起來順著行車方向往前跑，跑
    到對向車道，我的注意力都放在被我踢下車的人，我沒有注
    意到機車是怎麼離開的」等語（見本院99年1 月27日審判筆
    錄第5 頁），因證人丙○○於案發當時專注於追捕行搶被告
    乙○○，則其對被告乙○○以外之其他外在周遭事物是否確
    能清楚感知、記憶，實非無疑，是認其前揭就被告甲○○係
    逆向停車接應乙○○部分所為之證述，應屬其個人臆測之詞
    ，尚非可採。
(六)、末查，騎乘機車搶奪路人財物之犯罪，本即係以機車接近被
    害路人，並趁其不意搶奪財物後，再迅速駛離現場為其犯罪
    模式，旨在利用機車之機動性，達到兼顧得手財物及逃逸現
    場之目的，需由機車駕駛人與後載下手行搶之人緊密配合始
    能完成，如有一人未能配合，犯行即有可能失敗。然經本院
    綜觀被告乙○○、甲○○之供述，被害人丁○○、丙○○之
    證述，以及現場照片、現場圖等相關事證，均無法認定被告
    甲○○於被告乙○○下手行搶時確有逆向停等，並進而騎乘
    機車接應被告乙○○脫逃之異常舉止，有如前述，此外，本
    院復查無其他積極證據足認被告甲○○確有檢察官所指上述
    搶奪之犯行，揆諸前揭說明，自應為被告甲○○無罪之諭知
    。
據上論斷，應依刑事訴訟法第299 條第1 項前段、第301 條第1
項，刑法第325 條第1 項、第41條第1 項前段，刑法施行法第1
條之1 第1 項、第2 項前段，判決如主文。
本案經檢察官吳佳美到庭執行職務。
中    華    民    國    99    年    2     月    10    日
                  刑事第八庭    審判長法  官  林惠霞
                                      法  官  張明儀
                                      法  官  呂綺珍
附錄論罪科刑法條：
中華民國刑法第325條
（普通搶奪罪）
意圖為自己或第三人不法之所有，而搶奪他人之動產者，處6 月
以上5 年以下有期徒刑。
因而致人於死者，處無期徒刑或7 年以上有期徒刑，致重傷者，
處3 年以上10年以下有期徒刑。
第 1 項之未遂犯罰之。
以上正本證明與原本無異。
如不服本判決應於收受判決後10日內向本院提出上訴書狀，並應
敘述具體理由。其未敘述上訴理由者，應於上訴期間屆滿後20日
內向本院補提理由書(均須按他造當事人之人數附繕本)「切勿逕
送上級法院」。
                                      書記官  范升福
中    華    民    國    99    年    2     月    12    日

司法院資訊處製作；財團法人民間司法改革基金會備份。
